【裁判字號】    90,簡上,17
【裁判日期】    901011
【裁判案由】    毒品危害防制條例
【裁判全文】
臺灣宜蘭地方法院刑事判決                            九十年度簡上字第一七號
    上  訴  人  臺灣宜蘭地方法院檢察署檢察官
    被      告  甲○○
右列上訴人因違反毒品危害防制條例案件，不服臺灣宜蘭地方法院宜蘭簡易庭中華民
國九十年四月九日九十年宜簡字第六一號第一審判決（起訴案號：臺灣宜蘭地方法院
檢察署九十年度毒偵緝字第九七號）提起上訴，暨台灣宜蘭地方法院檢察署移送併案
（九十年毒偵字第六八八、八０八、一七０六、一二六三號），本院判決如左：
    主  文
原判決撤銷。
甲○○連續施用第二級毒品，累犯，處有期徒刑陸月，如易科罰金，以佰元折算壹
日。
    事  實
一、甲○○前於民國八十八年間，因竊盜罪，經本院判處有期徒刑四月，已於八十九
    年五月一日執行完畢出監。又因施用毒品案件，先後經二次執行觀察勒戒後，均
    認無繼續施用毒品傾向，而由台灣宜蘭地方法院檢察署檢察官分於八十八年八月
  二十日以八十八年度毒偵字第三０三號、八十九年八月十五日以八十九年度毒偵
    緝字第二五六號、二五七號、八十九年度毒偵字第一二六四號為不起訴處分確定
    後，竟不知悔改，復基於施用第二級毒品之概括犯意，自九十年一月七日傍晚起
    ，至同年八月十八日晚上七、八時許止，連續在其位於台中縣梨山山區工作之工
    寮內及上揭宜蘭縣頭城鎮○○里○○路○段一九０巷八號之住處施用第二級毒品
    甲基安非他命多次。嗣於九十年一月九日晚間十二時許在宜蘭縣礁溪鄉○○路四
    十巷四號前經警盤查發現車內有安非他命殘渣袋而採尿送驗、同年三月十四在宜
    蘭縣三星鄉○○路段因駕駛贓車經警攔檢並採尿送驗、同年三月二十七日因竊盜
    案至警局說明並同意採尿送驗、同年四月二十三日、七月一日經宜蘭縣警察局礁
    溪分局定期通知採尿送驗、同年八月十九日在宜蘭縣羅東鎮居○街因案通緝遭逮
    捕並採尿送驗，而發現上情。
二、案經宜蘭縣警察局宜蘭分局報告臺灣宜蘭地方法院檢察署檢察官偵查起訴暨移送
    併辦。
    理  由
一、右揭犯罪事實，業據被告於本院審理時坦承不諱，其為警查獲後所採集之尿液送
    檢結果，呈甲基安非他命陽性反應，此有宜蘭縣衛生局出具之安非他命及毒品嗎
    啡尿液檢驗單及慈濟大學濫用藥物檢驗中心出具之檢驗總表等在卷可稽。被告又
    因施用毒品案件，先後經二次執行觀察勒戒後，均認無繼續施用毒品傾向，而由
    台灣宜蘭地方法院檢察署檢察官分於八十八年八月二十日以八十八年度毒偵字第
    三０三號、八十九年八月十五日以八十九年度毒偵緝字第二五六號、二五七號、
    八十九年度毒偵字第一二六四號為不起訴處分確定等情，亦有前揭不起訴處分書
    、本院刑事裁判書及台灣高等法院被告全國前案紀錄表等可查。是被告其三犯毒
    品危害防制條例第十條第二項之犯行罪證明確，應予依法論科。
二、核被告甲○○所為，係犯毒品危害防制條例第十條第二項施用第二級毒品罪。又
    被告先後多次於施用毒品前持有第二級毒品甲基安非他命之低度行為，分別為施
    用第二級毒品之高度行為所吸收，不另論罪。被告多次施用甲基安非他命之犯行
    ，時間緊接，犯罪構成要件相同，顯係基於概括犯意反覆為之，應依連續犯規定
    論以一罪，並加重其刑。且被告又有事實欄所示之前科及執行情形，此有台灣高
    等法院檢察署刑案紀錄檢覆表可稽，被告於有期徒刑執行完畢五年內，再犯有期
    徒刑以上之本罪，為累犯，應依法遞加重其刑。原審認被告罪證明確，予以論罪
    科刑，固非無見。惟查被告承同一概括犯意，於上揭併案意旨所指時間再度施用
    第二級毒品安非他命之犯行，原審未及併予審理，並以連續犯論處，尚有未洽。
    公訴人上訴意旨，指摘原判決不當，為有理由，應由本院將原判決撤銷改判。爰
    審酌被告坦承犯行，及其他品行、犯罪之動機、目的、手段、所犯造成國家及社
    會成本之付出、給予多次戒除毒癮之機會竟不知把握等一切情狀，量處如主文所
    示之刑，並諭知易科罰金之折算標準。
三、檢察官移請併辦部分（九十年毒偵字第六八八、八０八、一七０六、一二六三號
    ）雖未於檢察官聲請簡易判決處刑書中論列，然與起訴部分有裁判上一罪之關係
    ，為起訴效力所及，本院當得審究，併予敘明。
據上論斷，應依刑事訴訟法第四百五十五條之一第三項、第三百六十九條第一項前段
，毒品危害防制條例第十條第二項、刑法第十一條前段、第五十六條、第四十一條第
一項，第四十七條，罰金罰鍰提高標準條例第二條，判決如主文。
本案經檢察官廖允松到庭執行職務
中    華    民    國      九十      年       十       月      十一      日
                                       臺灣宜蘭地方法院刑事第二庭
                                        審判長法  官  黃  永  勝
                                              法  官  郭  淑  珍
                                              法  官  蔡  仁  昭
右正本證明與原本無異。
不得上訴。
                                              書記官  陳  旺  誠
中    華    民    國      九十      年       十       月      十二      日
附錄本案論罪科刑法條全文：
毒品危害防制條例第十條第二項
施用第二級毒品者，處三年以下有期徒刑。


司法院資訊處製作；財團法人民間司法改革基金會備份。
